---
title: "Análisis de datos de Covid-19 Costa Rica"
author: "Nataly Montoya"
date: '2022-05-11'
output: 
  html_document:  
    theme: readable  
    toc: true  
    toc_depth: 5  
    toc_float:  
      collapsed: false  
      smooth_scroll: false   
---

```{r setup, include=FALSE}
knitr::opts_chunk$set(echo = TRUE)
```

## Presentación 
Este documento presenta gráficos generados a partir de los datos de COVI-19  en Costa Rica compartidos por el Ministerio de Salud en [https://geovision.uned.ac.cr/oges/](https://geovision.uned.ac.cr/oges/) 

## Entradas

```{r carga-datos}
covid <- read.csv(file = "05_10_22_CSV_GENERAL.csv", sep = ";")
```


## Procesamiento 


## Opciones generales

```{r opciones -generales}
options(scipen = 7)
```


### Curación de datos 

```{r conversión-fecha}
covid$FECHA <- as.Date(covid$FECHA, format = "%d/%m/%Y")
```



## Salidas


### Gráficos


#### Casos acumulados
 

##### Positivos 

```{r casos-positivos-acumulados}
plot(
  covid$FECHA,
  covid$positivos,
  type = "l",
  xaxt = "n",
  yaxt = "n",
  main = "Casos positivos acumulados de COVID-19 en Costa Rica",
  xlab = "Fecha",
  ylab = "Casos positivos"
)

# Formato del eje x (numerico)

axis(
  side = 1,
  covid$FECHA,
  tick = FALSE,
  format(covid$FECHA, "%m-%y"),
  cex.axis = 0.7
)


# Formato del eje y (fechas)

axis(
  side = 2,
  covid$positivos,
  labels = TRUE,  
  at = seq(0, 1000000, by = 200000),
  cex.axis = .7
)


```

##### Fallecidos  

```{r fallecidos-acumulados}

# Gráfico de líneas
plot(
  covid$FECHA,
  covid$fallecidos,
  type = "l",
  xaxt = "n",
  yaxt = "n",
  main = "Casos fallecidos acumulados de COVID en Costa Rica",
  xlab = "Fecha",
  ylab = "Casos fallecidos"
)


# Formato del eje X
axis(side = 1,
     covid$FECHA,
     tick = FALSE,
     format(covid$FECHA, "%m-%y"),
     cex.axis = .7)


# Formato del eje Y
axis(
  side = 2,
  covid$fallecidos,
  labels = TRUE,  
  at = seq(0, 10000, by = 2000),
  cex.axis = .7
)
```

##### Otros    
En este gráfico se muestran los casos acumulados positivos, activos, recuperados y fallecidos.

```{r positivos-activos-recuperados-fallecidos-acumulados}
# Gráfico de líneas de casos activos
plot(
  covid$FECHA,
  covid$positivos,
  type = "l",
  xaxt = "n",
  yaxt = "n",
  main = "Casos acumulados de COVID en Costa Rica",
  xlab = "Fecha",
  ylab = "Casos",
  col = "blue"
)
# Casos activos
lines(covid$FECHA, covid$activos, col="red")

# Casos recuperados
lines(covid$FECHA, covid$RECUPERADOS, col="green")

# Casos fallecidos

lines(covid$FECHA, covid$fallecidos, col="black")

# Leyenda
legend(
  x = "topleft",
  inset = 0.03,
  legend = c("Positivos", "Activos", "Recuperados", "Fallecidos"),
  col = c("blue", "red", "green", "black"),
  lty = 1,
  cex = 0.7)

# Formato del eje X
axis(side = 1,
     covid$FECHA,
     tick = FALSE,
     format(covid$FECHA, "%m-%y"),
     cex.axis = .7)

# Formato del eje Y
axis(
  side = 2,
  covid$positivos,
  labels = TRUE,  
  at = seq(0, 1000000, by = 200000),
  cex.axis = .7
)
```
#### Casos diarios

##### Positivos

```{r casos-nuevos-positivos}

# Gráfico de barras
barplot(
  height=covid$nue_posi,
  names.arg=format(covid$FECHA, "%Y"),
  ann = FALSE, 
  bty = "n", 
  tck = 0, 
  xaxt = "n",
  space = 1,
  main="Casos positivos por día",
  xlab = "Fecha",
  ylab = "Casos positivos",
  col = "blue"
)

# Fechas minima y máxima
x_min <- min(covid$FECHA)
x_max <- max(covid$FECHA)

# Formato del eje X
axis(
  side = 1,
  at = match(seq(as.Date(x_min), x_max, "years"), covid$FECHA) * (1 + 1),
  labels = format(seq(as.Date(x_min), x_max, "years"), "%Y"),
  lwd = 0)

```

##### Fallecidos 

```{r casos-nuevos-fallecidos}
# Gráfico de barras
barplot(
  height=covid$nue_falleci,
  names.arg=format(covid$FECHA, "%Y"),
  ann = FALSE, 
  bty = "n", 
  tck = 0, 
  xaxt = "n",
  space = 1,
  main="Casos fallecidos por día",
  xlab = "Fecha",
  ylab = "Casos fallecidos",
  col = "black"
)

# Fechas minima y máxima
x_min <- min(covid$FECHA)
x_max <- max(covid$FECHA)

# Formato del eje X
axis(
  side = 1,
  at = match(seq(as.Date(x_min), x_max, "years"), covid$FECHA) * (1 + 1),
  labels = format(seq(as.Date(x_min), x_max, "years"), "%Y"),
  lwd = 0)
```




